【裁判字號】    95,上,186
【裁判日期】    951004
【裁判案由】    損害賠償
【裁判全文】
臺灣高等法院臺中分院民事判決  95年度上字第186號
上  訴  人
即被上訴人  丙○○
訴訟代理人  乙○○
訴訟代理人  薛梁律師
被  上訴人
即  上訴人  甲○○
訴訟代理人  張繼準律師
複代理人    江文玉律師
            張績寶律師
上列當事人間請求損害賠償事件，兩造對於民國95年2月27日臺
灣臺中地方法院93年度訴字第932號第一審判決各提起上訴，本
院於95年9月20日言詞辯論終結，判決如下：
    主  文
原判決關於命上訴人甲○○給付超過新台幣肆拾捌萬陸仟貳佰陸
拾元本息部分及其假執行之宣告暨訴訟費用之裁判均廢棄。
上開廢棄部分，上訴人丙○○在第一審之訴及假執行之聲請駁回
。
上訴人甲○○應另再給付上訴人丙○○新台幣肆萬肆仟玖佰陸拾
陸元及自民國九十五年五月三日起至清償日止按年息百分之五計
算之利息。
兩造其餘上訴均駁回。
第一、二審訴訟費用由上訴人甲○○負擔十分之一，餘由上訴人
丙○○負擔。
    事實及理由
一、上訴人丙○○提起附帶民事訴訟主張：兩造為鄰居，二家因
    巷道通行問題而結怨，致上訴人甲○○懷恨在心，於民國（
    下同）91年7月31日藉故與其子圍毆伊後，仍不甘心，復於
    92年6月20日上午9時40分許，在台中縣大肚鄉○○路○段第5
    社腳橋南邊遇見上訴人丙○○時，向前衝來推倒並用拳頭打
    伊頭部，致伊受有腦震盪、蜘蛛膜下出血、前胸、四肢多處
    挫擦傷等傷害，經檢察官起訴由法院判處罪刑確定。然伊因
    此受有醫療費用新台幣（下同）57,357元、工作損失6,327,
    446元、精神慰撫金1,000,000元等損害，為此求為命上訴人
    甲○○賠償7,384,803元及自94年4月20日準備書狀送達翌日
    起至清償日止按年息5%計算利息暨供擔保以宣告假執行之判
    決。原審判決上訴人甲○○應給付上訴人丙○○679937元及
    自民國九十四年四月二十九日起至清償日止按年息百分之五
    計算之利息。駁回上訴人丙○○其餘之訴，兩造各就敗訴部
    分提起上訴，上訴人丙○○上訴聲明為：(一)原判決關於駁回
    上訴人後開第二項之訴及該部分假執行之宣告及命上訴人負
    擔訴訟費用之裁判廢棄；(二)被上訴人應再給付上訴人新台幣
    970166元及其中44966元自95年5月3日起、其餘925200元自
    94年4月29日起至清償日止按年息百分之五計算利息。就對
    造上訴之答辯聲明：上訴駁回。核其上訴聲明其中44966元
    屬擴張應受判決事項之聲明，依民事訴訟法第446條第1項、
    第255條第1項第3款規定，勿庸經他造之同意。就對造上訴
    之答辯聲明：上訴駁回。
二、上訴人甲○○則以：
  (一)上訴人丙○○請求賠償之項目及金額多有不實：
  1.醫藥費用：
  (1)上訴人丙○○所提單據，其中光田及童綜合醫院所開立收據
    中健保給付部分，並非上訴人丙○○所支出；光田醫院收據
    中證明書費與醫療無關，應予剔除；上訴人丙○○提出順星
    中醫診所收據部分，上訴人甲○○否認與本件傷害有關，該
    金額應予扣除。
  (2)上訴人丙○○擴張請求之醫療費用部分與本件無關，應予扣
    除。
  (3)上訴人丙○○請求之醫療費用應扣除業由中央健康保險局（
    以下簡稱健保局）支付之金額。按損害賠償應以填補債權人
    所受損害及所失利益為限，一般民眾與健保局訂立全民健康
    保險契，其投保目的，乃在補償被保險人因治療疾病所產生
    之費用，即兼有財產保險之性質，故被保險人之醫療費用業
    經健保局支付者，被保險人不得再向侵權行為人請求給付該
    部分之費用。
  2.工作損失：
  (1)上訴人丙○○主張任職於泰風流體機械廠，每日薪資800元
    ，惟所提出之薪資袋係記載90年12月份，另以上訴人丙○○
    93年5月3日於童綜合醫院精神科之初診病歷，有關上訴人丙
    ○○工作史記「都作不久，目前無工作」及上訴人丙○○91
    年度、92年度並無任何工作所得等情，可知上訴人丙○○於
    93年5月3日前即已2至3年沒有工作，上訴人甲○○否認上訴
    人丙○○於本件傷害發生時之92年6月仍在任職中，上訴人
    丙○○如不能證明其受傷時仍在任職中，自無所稱工作損失
    可言。
  (2)台中榮民總醫院之鑑定報告，有關工作能力部分，僅謂上訴
    人丙○○於情境壓力未解除之情況下，無法穩定維持其工作
    能力而已，並未認定上訴人丙○○喪失工作能力。又工作所
    需之能力因工作性質而有差異，上訴人丙○○縱因前開精神
    疾患致情緒無法穩定，然情緒無法穩定是否必然導致無法工
    作？顯有疑義，況鑑定報告亦載稱無法具體量化上訴人丙○
    ○喪失工作能力之程度，故上訴人丙○○仍應就其主張「完
    全喪失工作能力」之事實另行舉證。
  3.精神慰撫金：
  (1)上訴人丙○○主張其受傷後「終日惶惶不安、精神恍惚、智
    力減退且內傷嚴重，情緒不寧…經二次重創，精神幾至崩潰
    …」等情，惟均與事實不符，上訴人甲○○否認之。依上訴
    人丙○○於刑事案件中之傷害診斷證明書、照片及光田醫院
    護理紀錄：上訴人丙○○所受傷害均為身體及四肢之輕微挫
    、擦傷；腦震盪部分不過在住院觀察，住院期間呼吸順暢，
    亦無嘔吐情形且未為任何治療，是上訴人丙○○前揭所稱受
    傷嚴重及後遺症，純係誇張渲染。縱認上訴人丙○○遭毆打
    後確有腦震盪現象，然衡情，腦震盪不必然導致精神恍惚、
    智商減退，再參諸童綜合醫院護理紀錄載稱：「（上訴人丙
    ○○之母代訴）我兒子（即上訴人丙○○）86年時有開過腦
    部，86年受傷後個性就變得爆躁、躁動，那時有看過精神科
    醫生」等語，是如上訴人丙○○前揭所稱精神狀況縱認屬實
    ，亦係其86年腦部受傷施行開顱手術之後遺症，要與本件無
    涉。
  (2)兩造素有糾葛，88年間二家人互提傷害告訴案件，嗣經和解
    撤回；兩造前於91年7月間亦因傷害互毆案件，經鈞院判處
    有期徒刑在案，本件傷害事件係因兩造夙有舊怨，致發生爭
    執互毆，上訴人丙○○本身亦有可非難之處。本件事實係上
    訴人丙○○以埋伏偷襲方式，手持異物先將上訴人甲○○之
    鼻樑骨毆擊骨折，致鼻血迸流，復不罷手以左手勒住上訴人
    甲○○頸部，右手連續朝上訴人甲○○臉部毆擊，致上訴人
    甲○○因此受有鼻骨骨折（斷裂）、左臂瘀腫、雙眼瘀腫結
    膜下出血及腦震盪等傷害，上訴人丙○○僅前胸及四肢有輕
    微挫、擦傷（諒係上訴人甲○○被打時掙扎反抗所致），頭
    、臉未曾有任何被毆擊，或碰撞硬物所造成之外傷或瘀腫。
    衡諸上訴人丙○○係年輕力壯，受傷時並無固定工作，目前
    亦無工作；上訴人甲○○係國小畢、從事農耕，收入不固定
    ，上訴人丙○○請求1,000,000元之慰撫金核屬過高，祈請
    核減為20,000元。
  (三)對台中榮民總醫院鑑定報告之意見：
  1.鑑定報告中並未說明其認定上訴人丙○○所稱憂鬱症狀與本
    件互毆事件間具有因果關係之根據何在，且就上訴人丙○○
    於國中三年級時即曾至童綜合醫院精神科就診乙節並未列入
    評估，該鑑定意見不足為有利於上訴人丙○○之認定；另鑑
    定補充意見以上訴人丙○○腦傷未造成智力受損而認定86年
    腦傷無後遺症，並進而推論上訴人丙○○目前情緒障礙與腦
    傷無關，惟智力與情緒控制不是腦部同一區塊，補充意見的
    邏輯顯有可議；再鑑定報告略以：「在時間上，情緒症狀出
    現與被毆事件的發生相關，症狀也符合臨床表現及病程發展
    。楊員除了被毆事件之外，並無其他壓力事件對其情緒造成
    顯著的影響」云云，因認上訴人丙○○憂鬱症狀之發生與其
    被毆具有關連性，然鑑定報告所稱時間上、情緒症狀上云云
    ，俱以上訴人丙○○及其母親敘述上訴人丙○○遭毆打前後
    之精神狀態等資料為佐，而不及於其他，形同以上訴人丙○
    ○陳述之內容作為本案應證事實之證據，更且，上訴人丙○
    ○有無其他壓力事件肇致情緒障礙，乃屬事實問題，鑑定報
    告單憑上訴人丙○○片面陳述，即據以為鑑定資料之一環，
    皆欠允洽。
  2.該鑑定結果雖有前述未致詳盡之處，然有關之測驗結果仍得
    引為本件認定之依據：經台中榮民總醫院鑑定，上訴人丙○
    ○之神經及身體檢查均無明顯異常之發現；常規腦波檢查亦
    無特殊異常之發現；經班達測驗結果顯示無明顯腦功能受損
    之現象；經智力測驗顯示其對數字之記憶力佳，智力在一般
    中等之範圍，對照其之前於學校成績之表現，其智力之減退
    並不明顯，且無明顯之思考障礙及其他精神症狀；定向感、
    記憶力及一般判斷力正常，整體而言，上訴人丙○○並未因
    腦傷而出明顯生理方面之缺陷，足認上訴人丙○○主張遭上
    訴人甲○○毆打受有腦震盪，致智商減退云云，顯屬虛妄。
    等語資為抗辯，上訴聲明：(一)原判決不利於上訴人部分廢棄
    ；(二)被上訴人之訴及假執行之聲請均駁回。就對造上訴答辯
    ：上訴駁回。
三、上訴人丙○○主張上訴人甲○○於92年6月20日上午9時40分
    許，在台中縣大肚鄉○○路○段第5社腳橋南邊遇見上訴人丙
    ○○時，向前衝來推倒上訴人丙○○並用拳頭打上訴人丙○
    ○頭部，致上訴人丙○○受腦震盪、蜘蛛膜下出血、前胸、
    四肢多處挫擦傷等傷害，經本院判處罪刑確定之事實，已據
    上訴人丙○○提出診斷證明書為證，為上訴人甲○○所不爭
    執，復經原審調閱本院93年度上易字第54 3號傷害案件刑事
    卷宗全卷（含台灣台中地方法院檢察署92年度偵字第15560
    號、台灣台中地方法院93年度易字第20號、本院93年度上易
    字第543號刑事卷宗）查核無誤，並為兩造所不爭執，堪信
    上訴人丙○○主張為屬實。
四、按因故意或過失，不法侵害他人之權利者，負損害賠償責任
    。不法侵害他人之身體或健康者，對於被害人因此喪失或減
    少勞動能力，或增加生活上之需要時，應負損害賠償責任。
    又不法侵害他人之身體、健康、名譽、自由、信用、隱私、
    貞操，或不法侵害其他人格法益而情節重大者，被害人雖非
    財產上之損害，亦得請求賠償相當之金額，民法第184條第1
    項前段、第193條第1項、第195條第1項分別定有明文。上訴
    人丙○○既因上訴人甲○○之不法侵權行為而受有損害，依
    首揭規定，上訴人丙○○自得請求損害賠償。茲就上訴人丙
    ○○所得之數額臚列如下：
  (一)醫療費用部分：
  1.上訴人丙○○主張遭上訴人甲○○毆傷住院6日，支出醫療
    費26,656元，另自93年2月25日起至94年4月28日止就診增加
    支出30,701元，合計支出57,357元，已據上訴人丙○○提出
    收據53紙為證。（原審駁回上訴人丙○○就光田綜合醫院證
    明書費2,230元、台中仁愛之家附設靜和醫院診斷書費100元
    、童綜合醫院證明書費290元等部分未據聲明不服），上訴
    本院後，主張其所支出之醫藥費用為99703元，再提出收據
    十二紙為證，表示編號54及55號為補列，編號56至65號係醫
    療費用持續增加等，而原審判令給付54737元，應再增加給
    付44966元等情，上訴人甲○○對於上開書證之真正並不爭
    ，經核上訴人丙○○上開支出，均與所受傷害之醫療支出有
    關必要費用，則本件上訴人丙○○支出之醫療費用合計為
    99703元，扣除原審所判決之54,737元，上訴人甲○○應再
    上訴人丙○○即屬擴張之44966元。
  2.上訴人甲○○抗辯上訴人丙○○於順星中醫診所支出之醫藥
    費用3,000元應予扣除，惟經原審向該所函查，上訴人丙○
    ○購買之藥品係「腦挫傷併俱固腦」中藥，屬其醫療上必須
    費用，有該所中醫師93年5 月24日、同年6月8日回函在卷，
    按上訴人丙○○因本件傷害受有腦震盪、蜘蛛膜下出血等傷
    害，已如前述，則上訴人丙○○所購藥品既屬該傷情治療所
    必需，自應由上訴人甲○○予以賠償，是上訴人甲○○辯稱
    應扣除此項費用，尚難採納。
  3.上訴人甲○○抗辯上訴人丙○○擴張請求之醫療費用與本件
    傷害無關，應予扣除，惟查上訴人丙○○94年4月20日擴張
    聲明請求之醫療費用，依上訴人丙○○提出之收據所示核屬
    上訴人丙○○後續因精神疾患就診之費用，此部分經鑑定與
    傷害事件具有關連性（詳後述），則上訴人丙○○此部分支
    出之醫療費用，自得向上訴人甲○○請求賠償。
  4.上訴人甲○○抗辯醫療費中由健保局依全民健康保險契約給
    付部分應予扣除云云。惟按保險制度，旨在保護被保險人，
    非為減輕損害事故加害人之責任。保險給付請求權之發生，
    係以定有支付保險費之保險契約為基礎，與因侵權行為所生
    之損害賠償請求權，並非出於同一原因。後者之損害賠償請
    求權，殊不因受領前者之保險給付而喪失，兩者除有保險法
    第53條關於代位行使之關係外，並不生損益相抵問題，最高
    法院68年台上字第42號判例著有明文；又全民健康保險法第
    1條後段固規定，就該法未規定之事項應適用保險法相關規
    定。惟全民健康保險性質上係屬健康、傷害保險，除有全民
    健康保險法第82條規定之情形外，依保險法第130條、第135
    條準用同法第103條之規定，全民健康保險之保險人不得代
    位行使被保險人因保險事故所生對於第三人之請求權，要無
    保險法第53條規定適用之餘地。是全民健康保險之被保險人
    ，非因汽車交通事故受傷害，受領全民健康保險提供之醫療
    給付，其因侵權行為所生之損害賠償請求權並不因而喪失（
    最高法院94年台上字第2216號判決參照）。本件上訴人丙○
    ○既非因交通事故受傷害，依前揭說明，健保局並不取得代
    位權，不得代位行使上訴人丙○○因本件傷害對上訴人甲○
    ○之請求權，如於上訴人丙○○請求之金額中扣除健保給付
    部分之醫療費，而健保局復未能取依保險法第53條代位上訴
    人丙○○對上訴人甲○○求償，則不啻為變相減輕上訴人甲
    ○○之賠償責任，上訴人甲○○上訴意旨仍認為上訴人丙○
    ○不得請求云云，所辯自難採納。
  (二)工作損失部分：上訴人丙○○主張原任職泰風流體機械廠，
    日薪800元，因本件傷害致罹憂鬱症疾患且喪失工作能力，
    請求上訴人甲○○賠償自受傷時起至上訴人丙○○年滿60歲
    退休時止，39年無法工作之損失，上訴人甲○○則否認上訴
    人丙○○所罹憂鬱症疾患與本件傷害有關及原告因而喪失工
    作能力，並辯稱：上訴人丙○○本次受傷前即無工作，自無
    工作損失可言，且86年間曾因車禍腦傷至童綜合醫院就診，
    所罹精神疾患應係當時開腦手術之後遺症等語。經查：
  1.上訴人丙○○主張因本件傷害事件，致其精神恍惚，終日惶
    惶不安，情緒不寧，已無法工作等情，業經本院檢附上訴人
    丙○○於光田綜合醫院、童綜合醫院之全部就診及病歷資料
    送請台中榮民總醫院鑑定，鑑定結果以：上訴人丙○○於本
    案事件發生後，出現明顯憂鬱和創傷後壓症狀，時間已超過
    一年以上，符合重鬱症及創傷後壓力疾患的診斷，其症狀的
    發生和受到身體的攻擊有明顯的關連性。會談及心理測驗評
    估顯示，個案目前仍有明顯的情緒障礙及適應困難。目前無
    法工作主要是因為上訴人丙○○感覺自己仍處在威脅的情境
    中，引發持續的創傷後壓力症狀。以上訴人丙○○目前的精
    神狀況，在壓力情境未解除的情況下，無法穩定維持其工作
    能力等語，補充說明則以：由上訴人丙○○及家人的報告以
    及心理測驗結果顯示，上訴人丙○○於鑑定有明顯的情緒困
    擾，已達創傷後症候群以及重度憂鬱的診斷。在時間上，情
    緒症狀出現與被毆事件的發生相關，症狀也符合臨床表現及
    病程發展。上訴人丙○○除了被毆事件外，並無其他壓力事
    件對其情緒造成顯著的影響，以精神科臨床經驗而言，憂鬱
    症狀發生應與被毆事件具有明顯的關連性等語。有該院94年
    3月18日中榮醫促字第0940001225號函附之精神鑑定報告書
    及同年8月26日中榮醫促字第0940004119號補充說明函在卷
    可憑。依前揭鑑定結果，堪認上訴人丙○○確因本件傷害事
    件，引發重鬱症及創傷後壓力疾患，且於其壓力情境未解除
    之情況下，無法穩定維持其工作能力。
  2.上訴人甲○○雖辯稱台中榮民總醫院之鑑定報告未參酌上訴
    人丙○○於86年間車禍腦傷至童綜合醫院就診之資料及其所
    罹之精神疾患應與當時腦傷有關云云。惟上訴人丙○○係於
    93年5月3日曾至該院心身科門診治療乙次，有該院94年10月
    4日（94）童醫字第1113號、同年12月1日（94）童醫字第
    1378號函可憑，且上訴人丙○○於86年間車禍腦傷就診之資
    料業經原審向童綜合醫院調取相關病歷資料並於囑託台中榮
    民總醫院鑑定時併檢送該院參酌，有該院93年12月7日囑託
    鑑定函附之病歷資料可憑，且台中榮民總醫院之鑑定報告中
    已參酌上開就醫紀錄，並以上訴人丙○○雖曾於86年車禍腦
    傷住院期間曾會診精神科診斷器質性人格疾患。但出院之後
    並未有在精神科繼續治療的紀錄，可以自國中畢業，考上高
    職完成學業，並能維持一年以上工作，顯示當時車禍腦傷對
    於後來精神狀態並未造成明顯後遺症。在此次評估中，主要
    評估腦傷反應的班達測驗及Benton測驗中，均未發現明顯的
    腦傷反應。心理測驗顯示目前主要為情緒障礙及適應困難…
    其情緒障礙應與腦傷無明直接的關連等語，則鑑定結果已排
    除上訴人丙○○目前之精神疾患與其86年間腦傷有關，是本
    件既經台中榮民總醫院學有專精之醫師鑑定明確，又屬公立
    機構為之，自可採信，上訴人甲○○要求另行送往台大醫院
    鑑定，核無必要。上訴人甲○○前揭抗辯，實難採納。
  3.按當事人已證明受有損害而不能證明其數額或證明顯有重大
    困難者，法院應審酌一切情況，依所得心證定其數額，民事
    訴訟法第222條第2項定有明文。
  (1)上訴人丙○○因本件傷害致罹精神疾患，於情境壓力未解除
    之情形下，無法穩定維持其工作能力，已如前述，鑑定結果
    雖以無法具體量化上訴人丙○○喪失工作能力之程度，惟已
    足證明上訴人丙○○因本件傷害，確受有勞動能力減少之損
    害。上訴人丙○○主張其受傷前在泰風流體機械廠工作，日
    薪800元，固據其提出薪資袋影本為證，惟該薪資袋記載為
    90年12月份，且上訴人丙○○自承於91年7月後即未工作，
    則該薪資袋所載之薪資數額，尚難採計算上訴人丙○○工作
    損失之依據，惟上訴人丙○○當時並非無工作能力，既因本
    件傷害事件之發生而減損工作能力，自得就其勞動能力減損
    之損害向上訴人甲○○請求賠償。本院參酌最低基本工資為
    每月15,840元，認應以該數額為計算上訴人丙○○勞動能力
    減損之依據。
  (2)又依鑑定報告所載上訴人丙○○於壓力情境未解除的情況下
    ，無法穩定維持其工作能力等語，是見上訴人丙○○並未完
    全喪失工作能力，而係無法穩定維持工作能力，是本院審酌
    上訴人丙○○受傷後之精神症狀、目前無業及鑑定意見等情
    狀，認為上訴人丙○○勞動能力減損之程度為50%。
  (3)另經本院向台中榮民總醫院函查重鬱症個案經治療後回復工
    作能原審需之治療時間，函查結果以：一般重鬱症個案經有
    效治療後，約2-6星期症狀開始改善，治療效果理想的話，
    約可於2-9個月後回復工作能力。創傷後壓力疾患之治療效
    果差異性極大，對藥物治療的反應較不穩定，有時需數個月
    到數年的治療，症狀才能有效改善，工作能力才不會受到影
    響。一般而言治療需要持續2-5年的時間。上訴人丙○○的
    臨床評估及測驗結果顯示，應無永久性腦傷導致的功能缺損
    ，經適當及有效治療後應可回復大部分的功能。其於案發後
    之治療效果不佳，可能與其創傷性壓力的來源未完全解除有
    關。若能排除其壓力來源，兩年積極治療應可有效改善症狀
    ，回復一般的工作能力。整體治療應於症狀有效改善後，再
    維持兩年時間，可減少復發情形等語，有該院95年1月12日
    中榮醫企字第0950000467號函可稽。則參酌上訴人丙○○就
    醫之情形、迄今其精神症狀尚未改善及上述函覆意見，本院
    認為上訴人丙○○勞動能力減損之期間為2年。
  (4)是上訴人丙○○得請求上訴人甲○○賠償勞動能力減損之損
    害額為十八萬一千五百二十六元，依霍夫曼式計算法扣除中
    間利息，首期給付不扣除中間利息【計算方式為：(7920X22
    .00000000)=181526.00000000000。其中22.00000000為月別
    單利 (5/12)%第24月霍夫曼累計係數。採四捨五入，元以下
    進位】。
  (三)精神慰撫金：上訴人丙○○請求上訴人甲○○賠償精神慰撫
    金1,000,000元。按慰藉金之賠償須以人格權遭遇侵害，使
    精神上受有痛苦為必要，其核給之標準固與財產上損害之計
    算不同，然非不可斟酌雙方身分、資力與加害程度，及其他
    各種情形核定相當之數額，最高法院51年臺上字第223號著
    有判例可資參照。故人格權遭遇侵害而受有精神上之痛苦，
    於請求賠償精神慰撫金時，其核給之標準須參酌實際加害情
    形、被害人之身分、地位與加害人之經濟狀況等關係定之。
    本院審酌上訴人丙○○現年23歲，高職畢業、目前無業，其
    財產情形（參照卷附之財政部臺灣省中區國稅局沙鹿稽徵所
    93年5月21日中區國稅沙鹿四巷字第0930017203號函），及
    此傷害事件係肇因於兩造素有糾紛，並多次發生互毆傷害事
    件，本次亦為兩造互毆受傷，上訴人丙○○因本件傷害造成
    腦震盪、蜘蛛膜下出血、前胸、四肢多處挫擦傷等傷害，並
    因而罹有重鬱症及創傷後壓力疾患、無法穩定維持工作能力
    之情形；上訴人甲○○現年67歲，國小畢業，從事農耕，其
    名財產情形（同揭函文）及其因本件兩造互毆亦受傷等情形
    ，認上訴人丙○○請求上訴人甲○○給付精神慰撫金100萬
    元，尚屬過高，應予核減為20萬元，上訴人丙○○逾此數額
    之請求，不應准許，應予駁回。
  (六)綜上，上訴人丙○○因本件傷害所受之損害額應為
    531229元（即99703＋181526＋250000＝531229）。
五、從而，上訴人丙○○依侵權行為之法律關係請求上訴人甲○
    ○給付531229元及其中44966元自95年5月3日起算，其餘
    486263元自94年4月20日準備書狀繕本送達翌日即94年4月29
    日起至清償日止，按年息5%計算之利息，為有理由，應予准
    許，原審判命上訴人甲○○給付679937元及其法定遲延利息
    ，於法尚有未洽，自屬不能維持。就上開應准許部分，原審
    所為上訴人甲○○敗訴之判決，核無不合，上訴人甲○○上
    訴論旨指摘原判決不當，聲明求為廢棄改判，非有理由，就
    不能准許部分，原審所為上訴人丙○○敗訴之判決，核無不
    合，其上訴論旨指摘原判決不當，聲明求為廢棄改判，非有
    理由，應併予駁回。至於原審所為超過上開應准許部分之判
    決，於法尚有未洽，自屬不能維持。上訴人甲○○上訴論旨
    指摘原判決不當，求為廢棄改判，非無理由，爰判決如主文
    所示。
六、本件事證已臻明確，兩造其餘之攻擊及防禦方法，核與判決
    之結果不生影響，無予一一審究之必要，併此敘明。
據上論結，本件上訴為一部有理由，一部無理由，依民事訴訟法
第四百五十條、第四百四十九條第一項、第七十九條、判決如主
文。
中    華    民    國    95    年    10    月    4     日
                    民事第六庭審判長法  官  林陳松
                                    法  官  王重吉
                                    法  官  鄭金龍
以上正本係照原本作成。
不得上訴。
                                    書記官  陳振海
中    華    民    國    95    年    10    月    11    日
                                                      Ｂ


司法院資訊處製作；財團法人民間司法改革基金會備份。
